臺灣桃園地方法院刑事裁定　　　　　　100年度撤緩字第159號
聲　請　人　臺灣桃園地方法院檢察署檢察官
受　刑　人　詹傳來
上列聲請人撤銷緩刑事件，本院裁定如下：
  主  文
詹傳來之緩刑宣告撤銷。
    理  由
一、聲請意旨略以：受刑人詹傳來前因偽造文書等案件，經本院
    以99年度審簡字第45號判決判處有期徒刑4 月、6 月、2 月
    ，應執行有期徒刑10月，緩刑2 年，於民國99年4 月12日確
    定在案，惟受刑人於緩刑期前即99年3 月17日、同年月18日
    及緩刑期內即99年5 月5 日、同年月29日及同年6 月11日更
    犯偽造文書罪，經本院以100 年度審訴字第567 號判決，各
    判處有期徒刑4 月、4 月、3 月、3 月、3 月、3 月、3 月
    、3 月，應執行有期徒刑1 年8 月確定，已符合刑法第75
    條第1 項第1 款之規定（此部分法條有所誤用，詳下述），
    爰依刑事訴訟法第476 條之規定聲請撤銷緩刑宣告。
二、按受緩刑之宣告而有下列情形之一，足認原宣告之緩刑難收
    其預期效果，而有執行刑罰之必要者，得撤銷其宣告：一、
    緩刑前因故意犯他罪，而在緩刑期內受6 月以下有期徒刑、
    拘役或罰金之宣告確定者。二、緩刑期內因故意犯他罪，而
    在緩刑期內受6 月以下有期徒刑、拘役或罰金之宣告確定者
    。刑法第75條之1 第1 項第1款、第2款定有明文。
三、次按受緩刑之宣告，於緩刑期內因故意犯他罪，而在緩刑期
    內受逾6 月有期徒刑之宣告確定者，撤銷其宣告；前項撤銷
    之聲請，於判決確定後6 月以內為之，刑法第75條第1 項第
    1 款及同條第2 項定有明文。而依刑法第75條於94年2 月2
    日修正理由以：「按緩刑制度係為促使惡性輕微之被告或偶
    發犯、初犯改過自新而設，如於緩刑期間、緩刑前故意犯罪
    ，且受不得易科罰金之有期徒刑以上刑之宣告確定者（意即
    應入監服刑），足見行為人並未因此而有改過遷善之意，此
    等故意犯罪之情節較諸增訂第75條之1 『得』撤銷之原因為
    重，不宜給予緩刑之寬典，而有「應」撤銷緩刑宣告之必要
    。至於有上開情形，而受可易科罰金之有期徒刑刑之宣告者
    ，因犯罪情節較輕，以此列為『應撤銷』緩刑之事由，似嫌
    過苛，爰改列為第75條之1 『得撤銷』緩刑之事由，以資衡
    平」。又同條於98年6 月10日修正理由則以：「依本法第41
    條第3 項之規定，受6 月以下有期徒刑或拘役之宣告而不得
    易科罰金者，亦得易服社會勞動。此類案件既可無庸入監執
    行，故於緩刑之效果，應與受得易科罰金之案件相同，成為
    修正條文第75條之1 得撤銷緩刑之事由，而非本條應撤銷緩
    刑之事由。又不得易科罰金或不得易服社會勞動之案件皆係
    受逾6 月有期徒刑之宣告，爰修正第1 項各款」。由上述立
    法理由可知，依刑法第75條之規定撤銷緩刑者，應以逾6 月
    有期徒刑宣告而應入監服刑者，因行為人並未因此而有改過
    遷善之意，不宜給予緩刑之寬典，才有「應」撤銷緩刑宣告
    之必要。又刑法第75條第1 項所指「刑之宣告」，應係指宣
    告之本刑：
１、按刑法第74條第1 項所謂受2 年以下有期徒刑、拘役或罰金
    之宣告，係指宣告之本刑而言，並不包括減刑之宣告，此有
    最高法院65年度第一次刑庭庭推總會議決議( 一) 、78年度
    臺非字第132 號判決意旨可資參照。而第75條與第74條既同
    屬於緩刑章之規定，且條文用語均為「刑之宣告」，目的皆
    在於考量緩刑適當性，無論依文義解釋或體系解釋，二者自
    應為相同之解釋，始符合體系價值之一貫與完整。
２、依刑事訴訟法第455 條之2 第1 項、第455 條之4 第2 項規
    定，依法進行協商之案件，須當事人雙方就被告願受科刑之
    範圍達成合意，俾法院得憑以於該協商合意之範圍內為判決
    。是協商程序中被告表示所願受科之刑，乃法院依協商程序
    為科刑判決時量定宣告刑之依據。從而同法第455 條之5 關
    於協商案件，被告表示所願受科之刑逾有期徒刑6 月，且未
    受緩刑宣告，其未選任辯護人者，法院應指定公設辯護人或
    律師為辯護人，協助進行協商之規定，所稱被告所願受科之
    刑，即指法院所為協商判決之宣告刑，此有最高法院97年度
    臺非字第129 號判決可資參照，足見，不論實體法或程序法
    上所稱之「宣告刑」，均係指「宣告之本刑」而言。
３、按受緩刑之宣告，而有緩刑期內因故意犯他罪，而在緩刑期
    內受逾6 月有期徒刑之宣告確定者，應撤銷其緩刑之宣告，
    刑法第75條第1 項第1 款定有明文，蓋以此等故意犯罪之情
    節，或所犯為法定本刑較重之罪（例如：刑法第321 條第1
    項之加重竊盜罪、第336 條第2 項之業務侵占罪、第346 條
    第1 項之恐嚇取財罪等，法定最輕本刑為有期徒刑6 月），
    或犯罪情節較重，法官始宣告不得易科罰金之本刑，參以緩
    刑制度係為促使惡性輕微之被告或偶發犯、初犯改過自新而
    設之立法意旨，此等故意犯罪之情節較諸95年7 月1 日增訂
    施行之刑法第75條之1 「得」撤銷之原因為重，自應有所區
    別，而有「應」撤銷緩刑宣告之必要。
４、基上所述，刑法第75條第1 項第1 款規定之「刑之宣告」
    ，應係指宣告之本刑。聲請意旨雖認本件應適用刑法第75條
    第1 項第1 款，容有誤會，本院爰逕行適用刑法第75條之1
    第1項第1款、第2款規定。
四、經查，受刑人前因偽造文書等案件，經本院以99年度審簡字
    第45號判決判處有期徒刑4 月、6 月、2 月，應執行有期徒
    刑10月，緩刑2 年，於99年4 月12日確定在案，惟受刑人於
    緩刑期前即99年3 月17日、同年月18日及緩刑期內即99年5
    月5 日、同年月29日及同年6 月11日更犯偽造文書罪，經本
    院以100 年度審訴字第567 號判決，各判處有期徒刑4 月、
    4 月、3 月、3 月、3 月、3 月、3 月、3 月，應執行有期
    徒刑1 年8 月確定，有上開判決各一件附卷可稽。受刑人於
    受緩刑宣告後，於緩刑期前及緩刑期內更因犯罪而受六月以
    下有期徒刑、拘役之刑之宣告，而核受刑人前後案均係觸犯
    行使偽造私文書罪，所侵害之法益、罪名係屬相同，且均以
    盜用他人名義、偽造他人署押之方式以遂行犯罪，犯罪手段
    亦屬相似，又核以被告後案所為犯行更達8 次之多，顯見前
    開緩刑之宣告，毫未使被告知所警惕，而生以啟自新之功效
    ，並不足以矯正受刑人之個性，難收其預期之效果，故有執
    行刑罰之必要。是本院認本件聲請撤銷緩刑宣告與刑法第75
    條之1 第1 項第1 款、第2 款之規定相符，聲請人之聲請係
    屬正當，應予准許。
據上論斷，依刑事訴訟法第476 條，刑法第75條之1 第1 項第1
款、第2款，裁定如主文。
中    華    民    國   100    年    8     月    26    日
                  刑事第十庭    法  官  華奕超
以上正本證明與原本無異。
如不服本裁定，應於送達後5 日內，向本院提出抗告狀。
                                書記官  徐珮綾
中    華    民    國   100    年    8     月    26    日